臺灣臺中地方法院民事判決　　　　　　　　96年度親字第35號
原　　　告　　乙○○
被　　　告　　乙○○之子暫名.
兼法定代理人　甲○○ OSC.
上列當事人間否認子女事件，本院於民國96年7月16日言詞辯論
終結，判決如下：
    主      文
確認被告乙○○之子（男、民國九十六年五月十二日出生）非原
告自被告甲○○受胎之婚生子女。
訴訟費用由被告負擔。
    事實及理由
一、按否認子女事件，與社會公益有關，當事人處分主義應受限
    制，故民事訴訟法規定關於認諾、自認及不爭執事實之效力
    之規定，在否認子女之訴不適用之，民事訴訟法第596條第1
    項準用同法第574條第3項之規定。是本件被告甲○○就本件
    訴訟為認諾及訴訟上自認或不爭執事實，本院僅得以此自認
    或不爭執之情形，作為自由心證判斷事實真偽之資料，要不
    得據此即為否認被告甲○○之子與原告間之親子關係。
二、原告陳述：原告與被告甲○○於民國82年5月25日結婚，婚
    後因雙方個性不合，感情日益疏遠淡薄，原告於92年離家，
    兩造即未再共同生活，嗣雙方於96年1月4日協議離婚，惟於
    離婚之前，原告早與訴外人戴生（DAWSON RICHARD LAWRENC
    E）交往，並於96年3月29日結婚，於96年5月12日生下一子
    即被告乙○○之子（暫名戴馭麟），被告乙○○之子雖係原
    告與被告甲○○婚姻存續期間受胎，惟被告乙○○之子實非
    原告自被告甲○○所受胎，然因法律明定受胎期間之計算，
    被告乙○○之子仍被依法推定為被告甲○○之婚生子女，顯
    與實情不符，為此依法提起本訴。並聲明：如主文所示。
三、被告則以：乙○○之子（暫名戴馭麟）確係乙○○與他人所
    生，不是原告的小孩等語置辯。並聲明：原告之訴駁回。
四、本件原告主張之事實，業據其提出被告甲○○護照影本、戶
    籍謄本、出生證明書、行政院臺中榮民總醫院血親鑑定報告
    （均正本）各1份為證。其中依臺中榮民總醫院就被告乙○
    ○之子與被告甲○○之親子鑑定結果：「由於甲○○不具有
    D21S11-30或32.2、TH01-9、D13S37-11或13、D16S539-11、
    D2S1338-23或25、TPOX-11、D18S51-15或17、FGA-18或20
    等基因半型之可能，因此可以排除『甲○○是戴馭麟的親生
    父親』這一個假設。（八重排除）」等語，參酌現代生物科
    學發達，醫學技術進步，以ＤＮＡ檢驗方法鑑定子女之血統
    來源之精確度已達99.8%以上，是前開親子鑑定結果應堪可
    採，復被告甲○○對血親鑑定報告亦不爭執。本院審酌上開
    事證，認為原告主張被告乙○○之子（暫名戴馭麟）非原告
    自被告甲○○受胎所生，應堪採信。
五、按從子女出生日回溯第181日起至第302日止，為受胎期間；
    妻之受胎，係在婚姻關係存續中者，推定其所生子女為婚生
    子女。前項推定，如夫妻之一方能證明妻非自夫受胎者，得
    提起否認之訴，但應於知悉子女出生之日起，1年內為之，
    修正前民法第1062條第1項、第1063條定有明文。本件被告
    乙○○之子（暫名戴馭麟）於96年5月12日出生，回溯第181
    日起至第302日之受胎期間，在原告與被告甲○○婚姻關係
    存續中，則依法自應推定被告乙○○之子為原告與被告甲○
    ○之婚生子女。然被告乙○○之子並非原告自被告甲○○受
    胎所生等情，已如前述。則原告於96年6月23日，即在知悉
    子女出生之日起1年內，提起本件否認子女訴訟，依前揭法
    律規定，為有理由，應予准許。
六、訴訟費用負擔之依據：民事訴訟法第78條、第85條第1項前
    段。
中　　華　　民　　國　　96　　年　　7 　　月　　30　　日
                  家事法庭      法　官　陳宗賢
以上正本係照原本作成。
如對本裁定抗告，須於裁定送達後20日內向本院提出抗告狀（須
附繕本）。
中　　華　　民　　國　　96　　年　　7 　　月　　30　　日
                    　　　　　　書記官  林素珍
